# 请教陈版，等待期不确定的股份支付问题

提问人：谢俊豪 时间：2020-07-24 16:30:58
公司还未上市，股份已由大股东转让给员工持股，股权激励协议约定到上市后 3 年锁定期结束之后才可以转让股票，但是上市时间不确定，这种情况等待期要如何确定，要怎么分摊？

回答人：chenyiwei
这种情况下，等待期的长度本身是一项会计估计，应当依据本企业的IPO预计时间表等因素进行合理、谨慎的估计，并定期对其进行复核，必要时进行变更调整。但是实务中这样做难度较大，故在目前的A股IPO实务中一般采用“视同等待期不明确，在授予日一次性计入费用，同时认定为非经常性损益”的习惯做法。